【裁判字號】    92,易,446
【裁判日期】    920804
【裁判案由】    毒品危害防制條例
【裁判全文】
臺灣士林地方法院刑事判決                          九十二年度易字第四四六號
    公  訴  人  臺灣士林地方法院檢察署檢察官
    被      告  甲○○
右列被告因違反毒品危害防制條例案件，經檢察官提起公訴（九十二年度毒偵字第五
二八號），本院判決如左：
    主  文
甲○○施用第二級毒品，處有期徒刑陸月，如易科罰金以佰元折算壹日。
扣案安非他命壹包（驗餘淨重零點壹柒公克）、內含安非他命殘渣之袋子壹個（安非
他命之殘渣量微無法析離秤重）、吸食器壹組均沒收銷燬。
    事  實
一甲○○前因施用毒品案件，先後二次經法院裁定送觀察、勒戒，均經認無繼續施用
  毒品傾向，而先後由台灣士林地方法院檢察署檢察官及台灣板橋地方法院檢察署檢
  察官各於民國八十九年四月二十九日、同年八月二十一日分別以八十九年度毒偵字
  第一一四五號、八十九年度毒偵字第四二八七號不起訴處分確定。嗣又因於九十年
  五、六月施用毒品安非他命，而由台灣士林地方法院檢察署檢察官聲請強制戒治並
  聲請簡易判決處刑，聲請強制戒治部分，經本院於九十一年五月十六日以九十一年
  度毒聲字第五五八號裁定令入戒治處所施以強制戒治一年；聲請簡易判決處刑部分
  ，則經本院於九十一年六月十七日以九十一年度簡字第五八四號判處有期徒刑四月
  確定（本件尚未執行完畢），惟仍不知悔改，復基於施用毒品之犯意，於九十二年
  一月二日凌晨四時許，在台北縣新莊市迴龍地區附近接受其友人綽號「阿文」贈與
  之第二級毒品安非他命二小包，並於同日十四時三十分許，在其台北市○○區○○
  街一段五六巷二號四樓住處，將第二級毒品安非他命置於「阿文」給予其專供施用
  毒品之吸食器內施用安非他命一次，嗣於同日十五時四十分許（起訴書誤載為十七
  時三十分），為警持本院所核發之搜索票於上揭處所當場查獲，並扣得第二級毒品
  安非他命一小包（淨重○．一八公克，嗣取○．○一公克鑑驗，驗餘淨重○‧一七
  公克）、內含安非他命殘渣之袋子一個（所含安非他命殘渣量微無法析離秤重）及
  吸食器一組。
二案經台北市政府警察局士林分局報告台灣士林地方法院檢察署檢察官偵查起訴。
    理  由
一右揭事實，業據被告甲○○於本院坦承不諱，而被告為警查獲時所採集之尿液經送
  檢驗結果，呈安非他命陽性反應等情，有台北市立療養院九十二年一月十七日煙毒
  尿液檢驗報告一份附卷可稽。另扣案疑似安非他命之透明晶體一包（淨重○．一八
  公克，嗣取○．○一公克鑑驗，驗餘淨重○‧一七公克）及內含安非他命殘渣之袋
  子一個（所含安非他命殘渣量微無法析離秤重），經送台北市政府警察局鑑驗，結
  果透明晶體一包及袋中之殘渣均有安非他命成分，有該局九十二年四月十四日北市
  鑑毒字第○一二號鑑驗通知書一份附卷可參。此外，復有「阿文」給予被告持有專
  供施用安非他命之吸食器一組扣案可證。綜上，足認被告自白內容與事實相符，本
  件事證明確，被告犯行洵堪認定，應依法論科。
二按安非他命屬毒品危害防制條例第二條第一項第二款所規範之第二級毒品；又按施
  用毒品經觀察勒戒後，無繼續施用毒品傾向者，檢察官為不起訴處分後，五年內再
  施用毒品，經觀察勒戒，認有繼續施用毒品傾向或三犯以上者，應進入訴訟程序審
  理，毒品危害防制條例第二十條第三項定有明文。被告前因施用毒品案件，先後二
  次經法院裁定送觀察、勒戒，均經認無繼續施用毒品傾向，而分別由台灣士林地方
  法院檢察署檢察官及台灣板橋地方法院檢察署檢察官各於八十九年四月二十九日、
  同年八月二十一日分別以八十九年度毒偵字第一一四五號、八十九年度毒偵字第四
  二八七號不起訴處分確定。嗣又因施用毒品案件，經台灣士林地方法院檢察署檢察
  官聲請強制戒治並聲請簡易判決處刑，聲請強制戒治部分，經本院於九十一年五月
  十六日以九十一年度毒聲字第五五八號裁定令入戒治處所施以強制戒治一年；聲請
  簡易判決處刑部分，並經本院於九十一年六月十七日以九十一年度簡字第五八四號
  判處有期徒刑四月確定等情，有臺灣高等法院被告全國前案紀錄表、臺灣士林地方
  法院檢察署刑案資料查註紀錄表、前述不起訴處分書、聲請簡易判決處刑書、本院
  判決等在卷可稽，本次被告再度施用毒品犯行，符合上開規定，合予敘明。
三核被告施用安非他命之行為，係犯毒品危害防制條例第十條第二項之施用第二級毒
  品罪。被告於施用毒品安非他命前後持有安非他命之低度行為，應為施用之高度行
  為所吸收，不另論罪。另被告持有扣案之吸食器一組為專供施用毒品安非他命所用
  之器具，被告持有該器具，係犯同條例第十一條第三項之持有專供施用毒品之器具
  罪。被告所犯前開二罪間，有方法結果之牽連犯關係，應從施用第二級毒品之重罪
  處斷。被告所犯持有專供施用毒品之器具罪，雖未據起訴，然與已起訴且經本院論
  罪科刑部分，有牽連犯之裁判上一罪關係，本院自應併予審究，附此敘明。爰審酌
  被告前有毒品前科，竟仍不知改悔，陷於毒癮而難以自拔，及其犯罪之動機、手段
  、於本件犯罪後尚能坦承犯行，態度良好等一切情狀，量處如主文所示之刑，並諭
  知易科罰金之折算標準。
四扣案內含安非他命之殘渣袋一個（因該安非他命殘渣量微無法與袋子分離，故該袋
  子與安非他命殘渣應視為一違禁物）、安非他命一包（驗餘淨重○‧一七公克）、
  專供施用毒品之吸食器一組，均為違禁物，均應依毒品危害防制條例第十八條第一
  項前段之規定沒收銷燬。至鑑析用罄之安非他命，堪認已滅失，無從諭知沒收銷燬
  。
五依刑事訴訟法第二百九十九條第一項前段，毒品危害防制條例第十條第二項、第十
  一條第三項、第十八條第一項前段，刑法第十一條、第五十五條、第四十一條第一
  項，判決如主文。
中      華      民      國      九十二      年    八    月      四      日
                                   臺灣士林地方法院刑事第一庭
                                       法  官  江  翠  萍
右正本證明與原本無異。
如不服本判決應於送達後十日內向本院提出上訴狀。
                                       書記官  范  淑  芬
中      華      民      國      九十二      年    八    月八      日
附錄本案論罪科刑法條全文：
毒品危害防制條例第十條第二項
施用第二級毒品者，處三年以下有期徒刑。


司法院資訊處製作；財團法人民間司法改革基金會備份。
